---
title: "Indeksering"
editor: visual
---

## Vektorer

<iframe src="https://ssbno.sharepoint.com/sites/S811/_layouts/15/embed.aspx?UniqueId=99009028-f44a-4972-b267-b376f4e8a06b&embed=%7B%22ust%22%3Atrue%2C%22hv%22%3A%22CopyEmbedCode%22%7D&referrer=StreamWebApp&referrerScenario=EmbedDialog.Create" width="640" height="360" frameborder="0" scrolling="no" allowfullscreen title="Indeks.mp4"></iframe>

Vektorer samler flere verdier til et objekt. De må være samme type (numeriske, logiske, karakterer).

Vi kan beregne direkte på alle elementer i en vektor:

```{r}
alder <- c(49, 39, 51, 73, 41)
alder * 2
```

Vi kan kjøre tester på alle elementer i en vektor:

```{r}
alder == 39
```

## Indeksering

Ved bruk av **`[ ]`** kan vi hente ut elementene i en vektor (eller et datasett). NB! I R (i motsetting til Python) starter indeksering fra 1.

For å hente ut første element:

```{r}
alder[1]
```

For å ekskludere et element kan vi bruke -indeks:

```{r}
alder[-1]
```

For å hente ut flere elementer kan vi spesifisere en sekvens:

```{r}
alder[1:4]
```

Vi kan også bruke indeksering til å endre et spesifikt element:

```{r}
alder[1] <- 48
alder[1]
```
