---
title: "Indeksering"
editor: visual
---

<iframe src="https://ssbno.sharepoint.com/sites/S811/_layouts/15/embed.aspx?UniqueId=99009028-f44a-4972-b267-b376f4e8a06b&embed=%7B%22ust%22%3Atrue%2C%22hv%22%3A%22CopyEmbedCode%22%7D&referrer=StreamWebApp&referrerScenario=EmbedDialog.Create" width="640" height="360" frameborder="0" scrolling="no" allowfullscreen title="Indeks.mp4"></iframe>

## Vektorer

Vektorer samler flere verdier til et objekt. De må har samme type innehold (for eks. alle numeriske). Vi kan beregne direkte på alle elementer i en vektor. For eks:

```{r}
alder <- c(49, 39, 51, 73, 41)
alder * 2
```

Vi kan kjøre tester på alle elementer i en vektor. For eks:

```{r}
alder == 39
```

## Indeksering

Ved bruk av **`[ ]`** kan vi hente ut elementer i en vektor (eller datasett). I R (i motsetting til Python), starter indeksering fra 1! For å hente ut første element for eks:

```{r}
alder[1]
```

For å ekskludere et element kan vi bruke -indeks. For eks:

```{r}
alder[-1]
```

For å hente ut flere elementer kan vi spesifisere et sekvens

```{r}
alder[1:4]
```

Vi kan også bruke indeksering til å endre et spesifikk element. For eks:

```{r}
alder[1] <- 48
alder[1]
```
